臺灣南投地方法院民事裁定
111年度消債更字第6號
聲  請  人  
即  債務人  莊雯全  
代  理  人  黃浩章律師（法扶律師） 
相  對  人  
即  債權人  台新國際商業銀行股份有限公司

法定代理人  尚瑞強  
相  對  人  
即  債權人  合作金庫商業銀行股份有限公司

法定代理人  雷仲達  
代  理  人  李秉修  
相  對  人  
即  債權人  中國信託商業銀行股份有限公司
                      設臺北市○○區○○○路000○000○000○000○000號
法定代理人  利明献  


相  對  人  
即  債權人  玉山商業銀行股份有限公司


法定代理人  黃男州  
代  理  人  莊凱鈞  

相  對  人  
即  債權人  萬榮行銷股份有限公司

法定代理人  呂豫文  


上列當事人間更生事件，本院裁定如下：
    主  文
聲請人即債務人甲○○自民國一百一十一年八月九日十六時起開始
更生程序。
命司法事務官進行本件更生程序。
    理  由
一、按債務人不能清償債務或有不能清償之虞，且無擔保或無優
    先權之本金及利息債務總額未逾新臺幣（下同）12,000,000
    元者，於法院裁定開始清算程序或宣告破產前，得向住所地
    或居所地之法院聲請更生；債務人對於金融機構負債務者，
    在聲請更生前，應向最大債權金融機構請求協商債務清償方
    案，或向其住、居所地之法院或鄉、鎮、市、區調解委員會
    聲請債務清理之調解，消費者債務清理條例（下稱消債條例
    ）第3條、第5條第1項、第42條第1項、第151條第1項分別定
    有明文。又法院開始更生程序之裁定，應載明其年、月、日
    、時，並即時發生效力；法院裁定開始更生或清算程序後，
    得命司法事務官進行更生或清算程序；必要時，得選任律師
    、會計師或其他適當之自然人或法人一人為監督人或管理人
    ，消債條例第45條第1項、第16條第1項亦有明文。
二、聲請意旨略以：聲請人即債務人（下稱聲請人）積欠相對人
    即債權人（下稱相對人）債務總額888,041元，有不能清償
    債務之情事，前依消債條例規定，於民國110年11月23日向
    本院聲請與最大債權銀行即相對人台新國際商業銀行股份有
    限公司（下稱台新銀行）進行前置調解，然調解不成立。聲
    請人現於南投汽車客運股份有限公司（下稱南投客運公司）
    擔任司機，平均每月收入為36,355元，扣除其個人每月必要
    生活費用16,368元及2名未成年子女扶養費各7,973元，仍有
    餘額，惟仍不足以清償債務。聲請人之無擔保或無優先權之
    債務總額未逾12,000,000元，復無聲請清算、破產和解或破
    產事件現繫屬於法院，爰依法聲請更生等語。　　
三、聲請人前揭主張，業據其提出財產及收入狀況說明書、債權
    人清冊、債務人清冊、本院110年度司消債調字第109號調解
    不成立證明書、其配偶之第一商業銀行、臺灣銀行、中華郵
    政股份有限公司存摺明細、2名未成年子女之中華郵政股份
    有限公司存摺明細、聲請人及其配偶、2名未成年子女之財
    政部中區國稅局105年度至109年度綜合所得稅各類所得資料
    清單暨全國財產稅總歸戶財產查詢清單、聲請人之薪資明細
    表為憑。經查：　
  ㈠聲請人主張其前有不能清償債務之情事，曾於110年11月23日
    向本院聲請與最大債權銀行即台新銀行進行前置調解，然因
    聲請人另有積欠資產管理公司債務，無法負擔還款方案，致
    調解不成立，有聲請人提出之本院110年度司消債調字第109
    號調解不成立證明書、台新銀行111年3月2日提出到院之台
    新總個資字第1110004581號函可佐，堪信為真實。則聲請人
    於聲請本件更生前，業經前置調解不成立，已符合消債條例
    第151條第1項之要件，堪可認定。　　
　㈡聲請人主張其現於南投客運公司擔任司機，每月收入為36,35
    5元，另聲請人每月必要生活費用16,368元（含油錢、交通
    工具維修保養費、膳食費、日用雜支費、手機通訊費、勞健
    保費用、公司互助金、責任保險費）、2名未成年子女扶養
    費各7,973元（與配偶分攤扶養費），合計其每月必要支出3
    2,314元，衡諸現今社會一般生活水準，尚屬適當，是聲請
    人每月固定收入36,355元，扣除上開必要支出後，仍有餘額
    。本院審酌聲請人為63年2月6日生，其年齡及身體狀況仍有
    相當之工作能力，足認聲請人有固定收入履行更生方案，有
    重建更生之可能。　　
  ㈢聲請人平均每月收入36,355元，扣除其上開必要支出後，仍
    有餘額，已如上述，然確實無法償還對相對人所負債務。而
    依聲請人提出之財政部中區國稅局105年度至109年度綜合所
    得稅各類所得資料清單暨全國財產稅總歸戶財產查詢清單所
    示，聲請人之108年度所得總額為0元、109年度所得總額為2
    99,780元，名下無財產；2名未成年子女之108、109年度所
    得總額均為0元，名下均無財產。
  ㈣另依據相對人台新銀行陳報債權金額為1,301,155元、相對人
    合作金庫商業銀行股份有限公司陳報截至111年1月4日之本
    金及利息債權金額為930,264元、相對人中國信託商業銀行
    股份有限公司陳報截至111年1月4日之本金及利息債權金額
    為277,026元、相對人玉山商業銀行股份有限公司陳報截至1
    11年1月4日之本金及利息債權金額為82,509元、相對人萬榮
    行銷股份有限公司陳報截至111年1月4日之本金及利息債權
    金額為659,147元，合計聲請人負欠無擔保或無優先權之本
    金及利息債務總額為3,250,101元，堪認聲請人之債務大於
    財產，確有不能清償債務或有不能清償之虞之情事，如不予
    更生重建生活，有違消債條例協助債務人重建更生之立法本
    意。
四、綜上所述，本件聲請人有不能清償債務之情事，又所負無擔
    保或無優先權之本金及利息債務總額未逾12,000,000元，且
    未經法院裁定開始清算程序或宣告破產，復查無消債條例第
    6條第3項、第8條或第46條各款所定應駁回更生聲請之事由
    存在，則聲請人聲請更生，應屬有據，自應准許。
五、爰裁定如主文。
中　　華　　民　　國　　111 　年　　8 　　月　　9 　　日
                  民事第二庭  法　官  楊亞臻
上為正本係照原本作成
本件不得抗告
中　　華　　民　　國　　111 　年　　8 　　月　　9 　　日
                              書記官　陳雅雯